臺灣屏東地方法院刑事判決　　　　　　　110年度易字第844號
公　訴　人　臺灣屏東地方檢察署檢察官
被　　　告　蘇正雄




上列被告因竊盜案件，經檢察官提起公訴（110 年度偵字第8335
號、110 年度偵字第8794號、110 年度偵字第8958號），被告於
準備程序進行中就被訴事實為有罪之陳述，經裁定改以簡式審判
程序審理，並判決如下：
    主  文
蘇正雄犯如附表一主文欄所示之罪，各處如附表一主文欄所示之
刑及沒收。應執行有期徒刑壹年，如易科罰金，以新臺幣壹仟元
折算壹日。
    事  實
一、蘇正雄意圖為自己不法之所有，基於竊盜之犯意，分別為下
    列竊盜犯行：
（一）於民國110 年8 月13日4 時52分許，騎乘車牌號碼000-00
      0 號普通重型機車，前往由邱麒璋所經營址設屏東縣屏東
      市○○路00○00號之「雍東加油站」第2 島加油，詎蘇正
      雄俟大夜班加油員邱仁德為其加油完畢而轉身為第2 島另
      一側其他客人加油之際，竟徒手竊取第2 島辦公桌抽屜內
      所置放之現金新臺幣（下同）500 元。得手後，騎乘機車
      逃離現場，所得現金500 元已用罄。嗣經邱仁德發現失竊
      報警處理，警方接獲報案，調閱站內及沿線監視錄影畫面
      ，始查悉上情。
（二）復於110 年8 月15日15時46分許，騎乘上開機車前往由王
      偉德擔任店長所經營址設屏東縣○○市○○路000 號之「
      統一超商」公華門市內，趁無人注意之際，單獨徒手竊取
      該店貨架上所陳列販售之BLACK RAM 黑羚羊調和威士忌洋
      酒1 瓶（200ml ，價值135 元），得手後旋即騎乘機車離
      去。
（三）於附表二所示時間，前往由陳騏濬所經營址設屏東縣○○
      鄉○○村○○路000 號之雜貨店內，乘無人注意之際，單
      獨徒手竊取附表二所示商品，得手後旋即離去。嗣經警接
      獲報案後調閱案發地點監視器畫面而循線查獲上情。
二、案經邱仁德、王偉德、陳騏濬訴由屏東縣政府警察局屏東分
    局報告臺灣屏東地方檢察署檢察官偵查起訴。
    理  由
一、本件被告所涉犯者，均非死刑、無期徒刑、最輕本刑為3 年
    以上有期徒刑之罪或高等法院管轄第一審案件。本院行準備
    程序中，被告就被訴事實為有罪之陳述，經告知簡式審判程
    序之旨，並聽取檢察官及被告之意見後，依刑事訴訟法第27
    3 條之1 第1 項裁定進行簡式審判程序，合先敘明。
二、前揭犯罪事實，業據被告蘇正雄於警詢、本院準備程序及審
    理時均坦承不諱（見本院卷第122 至123 頁），核與證人即
    告訴人邱仁德、邱麒璋、王偉德、陳騏濬於警詢或本院訊問
    時證述情節相符，並有偵查報告、車輛詳細資料報表、監視
    器影像擷取畫面、蒐證照片在卷可佐，足認其自白與事實相
    符，堪可採信。綜上，被告前揭犯行，均可認定。本案事證
    明確，應依法論科。
三、論罪科刑及沒收
（一）核被告就附表一編號一、二、三-1至三-6之所為，均係犯
      刑法第320 條第1 項之竊盜罪。
（二）被告所犯上開各罪間，犯意各別，行為互異，應分別論處
      。
（三）被告前因竊盜案件，經臺灣高雄地方法院以108 年度易字
      第146 號判決判處有期徒刑8 月確定；又因不能安全駕駛
      案件，經本院以108 年度交易字第338 號判決判處有期徒
      刑7 月確定，及因竊盜案件，經本院以108 年度簡字第85
      5 號判決判處有期徒刑6 月確定；上開2 案，經本院以10
      9 年度聲字第141 號裁定，合併定應執行有期徒刑11月確
      定。上開案件接續執行後，於110 年1 月29日假釋出監交
      付保護管束，於110 年5 月2 日保護管束期滿假釋未經撤
      銷視為執行完畢，此有被告前案紀錄表在卷可查。則其徒
      刑執行完畢後，5 年內故意再犯本件有期徒刑以上之各罪
      ，均為累犯，本院斟酌司法院釋字第775 號解釋意旨，認
      被告於前案執行完畢後未及5 年又再犯本案各罪，另參酌
      本案與其執行完畢之前案犯罪類型及性質，且其於之前已
      曾因竊盜案件經法院判刑確定，具有財產犯罪之前科，本
      次又再犯具有財產犯罪性質之本案，足見其缺乏尊重他人
      財產權之觀念，實具有特別惡性及對刑罰反應力薄弱之情
      形，且加重其刑亦不致產生罪刑不相當之情況，爰均依刑
      法第47條第1 項加重其刑。
（四）爰以行為人之責任為基礎，審酌被告前已有多次竊盜前科
      （上述累犯部分不重複評價），有臺灣高等法院被告前案
      紀錄表可佐，素行不佳，仍不知悔改，不思以正途獲取財
      物，貪圖不法利益，再為本案犯行，竊取他人物品，任意
      侵害他人財產法益，不僅漠視他人之財產權，亦危及社會
      治安及交易秩序，欠缺法治觀念，所為應予非難，並兼衡
      其犯後坦承犯行，態度尚可，各次犯行之行為態樣、手段
      、所竊取財物之價值，未賠償被害人與告訴人所蒙受之損
      失，以適度填補其行為所造成之損害，暨被告自陳係高職
      肄業之智識程度，目前受僱從事泥水工之工作，未婚無子
      女之家庭生活經濟狀況等一切情狀，分別量處如主文所示
      之刑，並就附表一編號一、二、三-1至三-6所處罪刑，諭
      知易科罰金之折算標準。並考量被告所犯各罪罪質異同，
      各行為時間間隔，暨被告犯罪行為之不法與罪責程度、各
      罪所反應其人格特性與傾向、對其施以矯正之必要性等裁
      量內部性界限，定其應執行之刑及諭知易科罰金之折算標
      準。
（五）沒收部分
    1.按犯罪所得，屬於犯罪行為人者，沒收之；於全部或一部
      不能沒收或不宜執行沒收時，追徵其價額，刑法第38條之
      1 第1 項前段、第3 項定有明文。被告就各該次竊盜犯行
      所竊得之物，均未實際合法發還被害人或告訴人，亦查無
      刑法第38條之2 第2 項之情形，應依前揭規定，於各該罪
      刑項下諭知沒收之，於全部或一部不能沒收或不宜執行沒
      收時，追徵其價額。
    2.前揭宣告之多數沒收，依刑法第40條之2 第1 項規定，併
      執行之。
據上論斷，應依刑事訴訟法第273條之1第1項、第299條第1項前
段，判決如主文。
本案經檢察官陳新君提起公訴，檢察官廖維中到庭執行職務。
中    華    民    國   111    年    1     月    12    日
                  刑事第二庭    法  官  陳茂亭
以上正本證明與原本無異。
如不服本判決應於收受判決後20日內向本院提出上訴書狀，並應
敘述具體理由；其未敘述上訴理由者，應於上訴期間屆滿後20日
內向本院補提理由書（均須按他造當事人之人數附繕本）「切勿
逕送上級法院」。
中    華    民    國   111    年    1     月    12    日
                                書記官  黃佳惠
附錄論罪科刑法條：
中華民國刑法第320條
意圖為自己或第三人不法之所有，而竊取他人之動產者，為竊盜
罪，處 5 年以下有期徒刑、拘役或 50 萬元以下罰金。
意圖為自己或第三人不法之利益，而竊佔他人之不動產者，依前
項之規定處斷。
前二項之未遂犯罰之。
 
附表一：
┌──┬─────┬─────────────────┐
│編號│犯罪事實  │       主   文                    │
├──┼─────┼─────────────────┤
│一  │如事實欄一│蘇正雄犯竊盜罪，累犯，處有期徒刑肆│
│    │（一）    │月，如易科罰金，以新臺幣壹仟元折算│
│    │          │壹日。未扣案之犯罪所得現金新臺幣伍│
│    │          │佰元沒收，於全部或一部不能沒收或不│
│    │          │宜執行沒收時，追徵其價額。        │
├──┼─────┼─────────────────┤
│二  │如事實欄一│蘇正雄犯竊盜罪，累犯，處有期徒刑參│
│    │（二）    │月，如易科罰金，以新臺幣壹仟元折算│
│    │          │壹日。未扣案之犯罪所得BLACK RAM 黑│
│    │          │羚羊調和威士忌洋酒壹瓶沒收，於全部│
│    │          │或一部不能沒收或不宜執行沒收時，追│
│    │          │徵其價額。                        │
├──┼─────┼─────────────────┤
│三-1│如事實欄一│蘇正雄犯竊盜罪，累犯，處有期徒刑參│
│    │（三）及附│月，如易科罰金，以新臺幣壹仟元折算│
│    │表二編號1 │壹日。未扣案之犯罪所得香菸貳包沒收│
│    │）        │，於全部或一部不能沒收或不宜執行沒│
│    │          │收時，追徵其價額。                │
├──┼─────┼─────────────────┤
│三-2│如事實欄一│蘇正雄犯竊盜罪，累犯，處有期徒刑參│
│    │（三）及附│月，如易科罰金，以新臺幣壹仟元折算│
│    │表二編號2 │壹日。未扣案之犯罪所得香菸壹包沒收│
│    │          │，於全部或一部不能沒收或不宜執行沒│
│    │          │收時，追徵其價額。                │
├──┼─────┼─────────────────┤
│三-3│如事實欄一│蘇正雄犯竊盜罪，累犯，處有期徒刑參│
│    │（三）及附│月，如易科罰金，以新臺幣壹仟元折算│
│    │表二編號3 │壹日。未扣案之犯罪所得香菸壹包沒收│
│    │          │，於全部或一部不能沒收或不宜執行沒│
│    │          │收時，追徵其價額。                │
├──┼─────┼─────────────────┤
│三-4│如事實欄一│蘇正雄犯竊盜罪，累犯，處有期徒刑參│
│    │（三）及附│月，如易科罰金，以新臺幣壹仟元折算│
│    │表二編號4 │壹日。未扣案之犯罪所得香菸壹包沒收│
│    │          │，於全部或一部不能沒收或不宜執行沒│
│    │          │收時，追徵其價額。                │
├──┼─────┼─────────────────┤
│三-5│如事實欄一│蘇正雄犯竊盜罪，累犯，處有期徒刑參│
│    │（三）及附│月，如易科罰金，以新臺幣壹仟元折算│
│    │表二編號5 │壹日。未扣案之犯罪所得香菸壹包沒收│
│    │          │，於全部或一部不能沒收或不宜執行沒│
│    │          │收時，追徵其價額。                │
├──┼─────┼─────────────────┤
│三-6│如事實欄一│蘇正雄犯竊盜罪，累犯，處有期徒刑參│
│    │（三）及附│月，如易科罰金，以新臺幣壹仟元折算│
│    │表二編號6 │壹日。未扣案之犯罪所得香菸壹包沒收│
│    │          │，於全部或一部不能沒收或不宜執行沒│
│    │          │收時，追徵其價額。                │
└──┴─────┴─────────────────┘
附表二： 即事實欄一（三）
┌─┬────────────┬───────────┐
│編│犯罪時間                │竊取物品（新臺幣）    │
│號│                        │                      │
├─┼────────────┼───────────┤
│1 │110 年8 月29日19時7 分許│香菸2 包（共值280 元）│
├─┼────────────┼───────────┤
│2 │110 年8 月30日19時15分許│香菸1 包（價值140 元）│
├─┼────────────┼───────────┤
│3 │110 年8 月31日19時44分許│香菸1 包（價值140 元）│
├─┼────────────┼───────────┤
│4 │110 年9 月1 日19時36分許│香菸1 包（價值140 元）│
├─┼────────────┼───────────┤
│5 │110 年9 月2 日18時35分許│香菸1 包（價值140 元）│
├─┼────────────┼───────────┤
│6 │110 年9 月4 日13時44分許│香菸1 包（價值140 元）│
└─┴────────────┴───────────┘